臺灣新北地方法院民事裁定
111年度抗字第73號
抗  告  人  余錦芳  
相  對  人  尹曉嵐  
                      送達代收人  曾韻潔  住臺北市○○區○○○路000號0樓
上列當事人間聲請本票裁定事件，抗告人對於中華民國111年2月
16日本院111年度司票字第858號裁定提起抗告，本院裁定如下：
    主      文
抗告駁回。
抗告程序費用新臺幣壹仟元由抗告人負擔。
    理      由
一、抗告意旨略以：沒有現實提示。爰請求廢棄原裁定等語。
二、按執票人向本票發票人行使追索權時，得聲請法院裁定後強
    制執行，票據法第123條定有明文。又本票執票人依上列規
    定，聲請法院裁定許可對發票人強制執行，係屬非訟事件，
    此項聲請之裁定及抗告法院之裁定，僅依非訟事件程序，以
    審查強制執行許可與否（即就本票形式上之要件是否具備予
    以審查為已足），並無確定實體上法律關係存否之效力，如
    發票人就票據債務之存否有爭執時，應由發票人提起確認之
    訴，以資解決（最高法院56年台抗字第714號、57年台抗字
    第76號判例意旨參照）。
三、經查：
  ㈠相對人主張其執有抗告人為發票人，如原裁定（即本院111年
    度司票字第858號裁定）所示之本票6紙，並免除作成拒絕證
    書。詎屆期提示尚有如原裁定主文附表所示之本金依序為新
    臺幣（下同）1,500萬元、300萬元、100萬元、240萬元、16
    0萬元、800萬元及利息未獲付款，依票據法第123條聲請裁
    定許可強制執行等情，已據提出本票6紙為證，原裁定予以
    准許，即無不合。
  ㈡按本件本票既載明免除作成拒絕證書，則執票人(即再抗告人
    )聲請裁定准予強制執行時，自毋庸提出已為付款提示之證
    據。且本票執票人依票據法第一百二十三條規定向本票發票
    人行使追索權，聲請法院裁定准予強制執行，係屬非訟事件
    ，對於此項聲請所為裁定，僅依非訟事件程序，就本票形式
    上之要件是否具備予以審查為已足。相對人尚郁公司等如主
    張再抗告人未為提示，依票據法第一百二十四條準用同法第
    九十五條但書之規定，應由其負舉證之責（最高法院84年度
    台抗字第22號裁定意旨參照）。本件抗告人既主張相對人未
    為提示，則依票據法第124條準用同法第95條但書之規定，
    應由其負舉證之責。惟抗告人並未就其主張之事實舉證以實
    其說，是抗告人之上列主張，即屬無據，尚無可採。從而，
    抗告意旨指摘原裁定不當，求予廢棄，為無理由，應予駁回
    。
四、據上論結，本件抗告為無理由，爰裁定如主文。　　
中　　華　　民　　國　　111 　年　　5 　　月　　4 　　日
                  民事第七庭    法  官  楊千儀
正本係照原本作成。
如不服本裁定，僅得於收受本裁定正本送達後10日內，以適用法
規顯有錯誤為理由，向本院提出再抗告狀（須按對造人數添具繕
本及繳納再抗告裁判費新臺幣1,000元）。
中　　華　　民　　國　　111 　年　　5 　　月　　4 　　日
                                書記官  李育真